---
title: "Proyecto FMAD"
output: html_document
---

```{r setup, include=FALSE}
knitr::opts_chunk$set(echo = TRUE)
```

## R Markdown

Cargamos las librerías
```{r, echo = FALSE, warning=FALSE,message=FALSE}
library(tidyverse)
```

Leemos los datos
```{r}
datos <- read.csv("marketing_campaign.csv", header = TRUE, sep = "")
```



## Including Plots

You can also embed plots, for example:

```{r pressure, echo=FALSE}
plot(pressure)
```

# TODO Resumen de datos
```{r}
head(datos)
cat(cat(cat(cat(print("El conjunto de datos tiene"), nrow(datos)), "filas y"), ncol(datos)), "columnas")
```
Hay 2 columnas al final: "Z_CostContact" y "Z_Revenue" que no sé qué son.



# TODO Preprocesamiento de los datos
En esta sección haría los siguientes cambios. Para dejar los datos limpios cambiaría 2 grupos de columnas.
El primer grupo de columnas serían "NumWebPurchases", "NumCatalogPurchases" y "NumStorePurchases" que indican el lugar por donde se han hecho las ofertas a cada cliente.
El segundo grupo son: "AcceptedCmp1", "AcceptedCmp2", "AcceptedCmp3", "AcceptedCmp4" y "AcceptedCmp5" que indican si el cliente aceptó la oferta i-ésima.
Habría que hacer algo con la columna "Response" que indica si el cliente aceptó la última oferta.
Con todas estas columnas habría que pivotar y dejar una única columa que sea en el primer grupo: lugar, y en el segundo una columna que sea la oferta que se aceptó.
Si no se pone la oferta i indica que no se aceptó.


Aquí tengo mis dudas. Con las siguiente columans: "MntWines", "MntFruits", "MntMeatProducts",  "MntFishProducts",  "MntSweetProducts",  "MntGoldProds" que marcan la cantidad de dinero que se ha gastado cada cliente en un tipo de producto.


# TODO Visualización de los datos
# TODO Buscar la relación posible entre distintas variable
# TODO Realizar algún modelo predictivo sobre variables target como el 'complain' 
# TODO Convertir a booleana la variable target

Preprocesamiento de los datos
```{r}

```

